【裁判字號】    98,財管,33
【裁判日期】    980814
【裁判案由】    指定遺產管理人
【裁判全文】
臺灣雲林地方法院民事裁定              98年度財管字第33號
聲  請  人  台灣土地銀行股份有限公司
法定代理人  丙○○
代  理  人  甲○○
關  係  人  曾智群律師
上列聲請人聲請對被繼承人乙○○選任遺產管理人事件，本院裁
定如下：
    主  文
選任曾智群律師為被繼承人乙○○之遺產管理人。
准對被繼承人乙○○（男、民國○○年○○月○○日生，身分證統一編
號：Ｚ000000000 號，最後住所：雲林縣北港鎮溝皂里10鄰溝皂
90號，於民國93年9 月19日死亡）之繼承人為承認繼承之公示催
告。
被繼承人乙○○之繼承人，應自前項公示催告最後登載新聞紙之
日起，六個月內承認繼承。
上述期限屆滿，無繼承人承認繼承時，被繼承人乙○○之遺產，
於清償債權，並交付遺贈物後，如有賸餘即歸屬國庫。
程序費用新臺幣壹仟元由被繼承人乙○○之遺產負擔。
    理  由
一、按繼承開始時，繼承人之有無不明，而無親屬會議或親屬會
    議未於1 個月內選定遺產管理人者，利害關係人或檢察官得
    聲請法院選任遺產管理人，並由法院依公示催告程序，定6
    個月以上之期限，公告繼承人，命其於期限內承認繼承，民
    法第1177條，第1178條規定定有明文。
二、本件聲請意旨略以：被繼承人乙○○前向聲請人借款，未依
    約清償，有債權憑證影本可按。詎其於93年9 月19日死亡，
    其法定繼承人均已依法聲明拋棄繼承，並經本院以93年度繼
    字第661 、669 號准予備查在案，且未依民法第1177條規定
    選定遺產管理人，以致聲請人之債權一直無法獲得完全之清
    償，為保障聲請人之權益，爰依民法第1178條第2 項等規定
    ，並聲請選任曾智群律師為被繼承人之遺產管理人等語。
三、經查，聲請人主張之事實，已據其提出戶籍謄本、債權憑證
    影本、及本院拋棄繼承事件（93年度繼字第661 、669 號）
    准予備查函等文件為證，自堪信為真實。被繼承人之遺產，
    目前確屬無人承認繼承之狀態，參以本件未有親屬會議選定
    遺產管理人之資料，且聲請人為利害關係人等情，足認聲請
    人所為聲請，與前揭規定並無不合。從而，聲請人聲請選任
    遺產管理人，應予准許，乃選任曾智群律師為該被繼承人之
    遺產管理人，並為承認繼承之公示催告。
四、依非訟事件法第21條第1 項前段、民法第1150條前段，裁定
    如主文。
中    華    民    國    98    年    8     月    14    日
                  家事法庭法  官  林秋火
以上正本係照原本作成。
如對本裁定抗告須於裁定送達後10日內向本院提出抗告狀，並應
繳納抗告費新台幣1000元。
中    華    民    國    98    年    8     月    14    日
                          書記官  林麗娟


司法院資訊處製作；財團法人民間司法改革基金會備份。
